【裁判字號】    95,財管,24
【裁判日期】    950504
【裁判案由】    指定遺產管理人
【裁判全文】
臺灣臺中地方法院民事裁定              95年度財管字第24號
聲  請  人  戊○○
            甲○○
            丁○○
            乙○○
上列  四人
共同代理人  己○○  住臺中市○.
上列聲請人聲請指定被繼承人丙○○遺產管理人事件，本院裁定
如下：
    主  文
指定財政部國有財產局臺灣中區辦事處為被繼承人丙○○（男、
民國十一年一月二十八日出生、國民身分證統一編號：Ｚ000
000000號、生前最後住所：臺中市○○區○○里○鄰○○○○街一０八號、於民國九十一年五月七日死亡）之遺產管理人
。
准對被繼承人丙○○之大陸地區以外繼承人為承認繼承之公示催
告。
被繼承人丙○○之大陸地區以外之繼承人，應自本公示催告最後
登載新聞紙之日起，柒個月內承認繼承，上述期限屆滿，無繼承
人承認繼承時，被繼承人丙○○之遺產，於清償債權，並交付遺
贈物後，如有剩餘即歸屬國庫。
程序費用由被繼承人丙○○之遺產負擔。
    理  由
一、本件聲請意旨略以：被繼承人丙○○（男、民國十一年一月
    二十八日出生、國民身分證統一編號：Ｚ00000000
    0號、生前最後住所：臺中市○○區○○里○鄰○○○○街
    一０八號）於九十一年五月七日死亡，而被繼承人在臺無繼
    承人，目前僅有其大陸地區之配偶戊○○、女兒乙○○、兒
    子甲○○、孫女丁○○（代位子女王永菊）聲明繼承（本院
    九十二年度聲繼字第四號、九十四年度聲繼字第七號），則
    被繼承人是否仍有其他應為繼承之人不明，爰依法聲請指定
    財政部國有財產局為被繼承人之遺產管理人等語。業據提出
    被繼承人除戶戶籍謄本、經財團法人海峽交流基金會認證之
    親屬關係公證書、常住人口登記卡、委託書、公證書及繼承
    系統表、遺產清單、本院九十二年度聲繼字第四號、九十四
    年度聲繼字第七號准予備查函（均影本）各乙份為證。
二、按繼承開始時，繼承人有無不明，而無親屬會議或親屬會議
    未於一個月內選定遺產管理人者，利害關係人得聲請法院選
    任遺產管理人，並由法院依公示催告程序，定六個月以上之
    期限，公告繼承人，命其於期限內承認繼承，民法第一千一
    百七十七條、第一千一百七十八條第一項、第二項規定甚明
    。又被繼承人在臺灣地區之遺產，由大陸地區人民依法繼承
    者，而其繼承人全部為大陸地區人民者，除被繼承人係現役
    軍人或退除役官兵者，應適用臺灣地區與大陸地區人民關係
    條例第六十八條規定外，由繼承人、利害關係人或檢察官聲
    請法院指定財政部國有財產局為遺產管理人，管理其遺產，
    臺灣地區與大陸地區人民關係條例第六十七條、第六十七條
    之一、第六十八條亦定有明文。
三、經查，聲請人主張被繼承人丙○○於九十一年五月七日死亡
    ，而被繼承人在臺無繼承人，現僅大陸地區之配偶戊○○、
    女兒乙○○、兒子甲○○、孫女丁○○（代位子女王永菊）
    聲明繼承（本院九十二年度聲繼字第四號、九十四年度聲繼
    字第七號）等情，業據聲請人提出被繼承人除戶戶籍謄本、
    經財團法人海峽交流基金會認證之親屬關係公證書、常住人
    口登記卡、委託書、公證書及繼承系統表、遺產清單、本院
    九十二年度聲繼字第四號、九十四年度聲繼字第七號准予備
    查函（均影本）各乙份為證，經本院審核無誤，並經本院依
    職權調取本院九十二年度聲繼字第四號、九十四年度聲繼字
    第七號卷宗核閱屬實，聲請人主張，堪信為真正。是本件被
    繼承人丙○○既非榮民，依現有資料僅有大陸地區之繼承人
    ，揆諸上開說明，財政部國有財產局為法定遺產管理人，聲
    請人等為大陸地區繼承人，聲請指定財政部國有財產局為遺
    產管理人，核無不合，應予准許，並依法為繼承人搜索。
四、依非訟事件法第一百五十七條，裁定如主文。
中    華    民    國    95    年    5     月    4     日
                  家事法庭           法  官  陳學德
以上為正本係照原本作成。
如對本裁定抗告，須於裁定送達後十日內向本院提出抗告狀（須
附繕本）。
中    華    民    國    95    年    5     月    4     日
                                     書記官


司法院資訊處製作；財團法人民間司法改革基金會備份。
